【裁判字號】    98,聲,639
【裁判日期】    980626
【裁判案由】    返還擔保金
【裁判全文】
臺灣臺南地方法院民事裁定               98年度聲字第639號
聲  請  人  第一商業銀行股份有限公司
法定代理人  丁○○
代  理  人  丙○○
相  對  人  甲○○
上當事人間請求發還擔保金事件，本院裁定如下：
    主  文
本院九十八年度存字第九一一號提存事件聲請人所提存之擔保金
新臺幣伍拾萬元，准予返還。
聲請程序費用由相對人負擔。
    理  由
一、按供擔保人證明受擔保利益人同意返還者，法院應依供擔保
    人之聲請，以裁定命返還其提存物，民事訴訟法第104條第1
    項第2款定有明文。又上開規定依同法第106條，於其他依法
    令供訴訟上之擔保者，準用之。次按擔保提存之提存人於提
    存後，有下列情形之一者，得聲請該管法院提存所返還提存
    物：三. 假扣押、假處分、假執行經裁判後未聲請執行，或
    於執行程序實施前撤回執行之聲請，提存法第18條第1項第3
    款定有明文。
二、本件聲請意旨略以：聲請人前遵鈞院98年度裁全字第1209號
    民事裁定，為擔保相對人因假扣押所受之損害，曾提供擔保
    金計（下同）50萬元，並以鈞院98年度存字第911號提存事
    件提存後，聲請鈞院以98年度執全字第821號假扣押執行相
    對人所有財產在案。茲因相對人業已同意聲請人領回提存金
    ，為此聲請返還上開提存物等語，並提出本院98年度裁全字
    第1209號民事裁定影本、98年度存字第911號提存書影本暨
    國庫存款收款書影本、相對人出具之同意書、印鑑證明為證
    。
三、經查聲請人主張前開之事實，有其提出本院98年度裁全字第
    1209號民事裁定影本、98年度存字第911 號提存書影本暨國
    庫存款收款書影本、相對人出具之同意書、印鑑證明為證，
    並經本院取調本院98年度存字第911號提存卷宗、98年度裁
    全字第1209號、98年度執全字第821號假扣押保全程序卷宗
    核閱屬實，復查明兩造確無請求損害賠償訴訟係屬於本院，
    有本院民事紀錄科查詢表在卷可稽，聲請人聲請返還提存物
    ，自無不合，應予准許。至於第三人乙○○雖亦為本院98年
    度裁全字第1209號假扣押裁定所列債務人之一，惟本件聲請
    人於聲請對本件相對人為假扣押強制執行時，已撤回對第三
    人乙○○之執行，且聲請人於98年3月30日收受上開假扣押
    裁定，迄今已逾30日，依強制執行法第132條第3項規定，亦
    不得再對第三人乙○○聲請執行，則此部分聲請人得逕向本
    院提存所聲請返還提存之擔保金，毋庸裁定，附此敘明。
四、依民事訴訟法第95條、第79條，裁定如主文。
中    華    民    國    98    年    6     月    26    日
                  民事第二庭    法  官  翁金緞
上為正本係照原本作成
如對本裁定抗告須於裁定送達後10日內向本院提出抗告狀，並應
繳納抗告費新台幣1000元。
中    華    民    國    98    年    6     月    26    日
                                書記官  彭建山


司法院資訊處製作；財團法人民間司法改革基金會備份。
